Minutes et répertoires du notaire Bon COTHEREAU, 26 octobre 1613 - 11 janvier 1631 (étude XXIX)
Archives nationales
Minutes et répertoires du notaire Bon COTHEREAU (étude XXIX)
26 octobre 1613 - 11 janvier 1631
MC/ET/XXIX/130 - MC/ET/XXIX/149
Etude XXIX; Cothereau, Bon
Archives nationales de France
Minutes et répertoires: la loi 2008-696 du 15 juillet 2008 relative aux archives a fixé à 75 ans à compter de la date de l'acte, ou à 25 ans à compter de la date du décès de l'intéressé si ce délai est plus bref, le délai de communication des minutes et répertoires des notaires; ce délai est porté à 100 ans à compter de la date de l'acte si le document se rapporte à un mineur (code du Patrimoine, articles L213-2, 4e d et 5e).
Autres documents de l'étude (dossiers de clients, comptabilité...): s'agissant d'archives privées, ces documents sont communicables selon les modalités fixées par le déposant ou le donateur.
Certains documents ne sont pas accessibles en raison de leur mauvais état de conservation.
Versement
Attention: ce notaire n'a pas laissé de répertoire pour son activité dans l'étude XXIX
Accès aux instruments de recherche de tous les notaires de l’étude XXIX
Archives de l'étude XXIX
- Minutes de Bon COTHEREAU, juillet 1613 - 11 janvier 1631; MC/ET/XXIX/130 - MC/ET/XXIX/149
  - Minutes. 1613, juillet - décembre, juillet - décembre 1613; MC/ET/XXIX/130; registre
    Informations complémentaires:
    1613, juillet à 21 octobre, tables en tête: actes passés par-devant Philippe II Cothereau.
    1613, 26 octobre à décembre: actes passés par-devant Bon Cothereau.
    Informations concernant le classement:
    Le niveau inférieur de description, quand il existe, correspond aux minutes d'actes. Toutes les minutes ne sont pas forcément décrites une à une. Les descriptions de ces minutes sont plus ou moins détaillées.
    - ND de VAUVERS ordre de Chartreuse § Etat des titres de la terre et seigneurie de TILLY en Gâtinais, paroisse de Saint-Fargeau sur la Seine, prévôté de Corbeil, vendue par les religieux de ND de VAUVERS à Nicolas LE JAY chevalier seigneur de la M/on/ Rouge, conseiller aux conseils d'Etat et Privé, Pt au Pt, 26 octobre 1613; MC/ET/XXIX/130; fol. II/C/LI
      Origine de l'information:
      Fichier dit 'général' XVIIe-XVIIIe siècles, par le personnel du Minutier, 1954-1999 ( fichier papier entièrement dématérialisé; voir contexte dans le Plan d’orientation général - Notaires de Paris, guides thématiques du Minutier).
      Date de révision: 2011-2012
      Date de création de la notice: 2010
    - FORTIGE (Loys) à pt dit fr. Martin FORTINE religieux Recollet au fg Saint-Laurent § Testament de Loys FORTIGE fils de Loys F. chirurgien à Beauvais - avant de faire sa profession aud. couvent, 28 octobre 1613; MC/ET/XXIX/130; fol. III/C/XXI
      testament; Fortige, Louis
    - GASTEL (François) général en la Cour des Aides r. de la Mortellerie paroisse Saint-Paul § Testament, 13 décembre 1613; MC/ET/XXIX/130; fol. III/C/XLIX
      testament; Gastel, François
    - PLOMBIER FONTAINIER (Apprent.) § Mise en apprentissage par Pierre LE MORE, plombier rue de la Tisseranderie paroisse Saint-Jean.25 ans, de Claude LE M. son frère 17 ans, avec Jeh. ALLAIN, maître plombier fontainier, 16 décembre 1613; MC/ET/XXIX/130; fol. III/C/LV
      Artisans XVIIe, par M. Jurgens, M.A. Fleury, R. Gourmelon et le personnel du Minutier central, 1954-1996 (fichier papier entièrement dématérialisé; voir contexte dans le Plan d’orientation général - Notaires de Paris, guides thématiques du Minutier).
      contrat d'apprentissage; plombier
    - ST GERMAIN LE VIEIL (fabrique) en la Cité § Bail d'une maison rue de la Calendre enseigne du pommier vert appartenant à fabrique Saint-Germain LE VIEIL, 28 décembre 1613; MC/ET/XXIX/130; fol. III/C/IIII/XX/X
      bail; St Germain le Vieil, fabrique
  - Minutes. 1614, janvier - décembre, janvier - décembre 1614; MC/ET/XXIX/133; registre
    - ST-JUST (seigneurie de) près Vernon § Marché de maçonnerie, 1614; MC/ET/XXIX/133; fol. LV
      marché
    - OURS (rue aux) enseigne du chapeau rouges § Bail, 3 janvier 1614; MC/ET/XXIX/133; fol. V
      bail; Ours, rue aux
    - GAUCHERY (Catherine) § Inventaire après décès de Catherine GAUCHERY à la requête d'Isaac LUCIE maître tailleur d'habits Tableaux, 8 janvier 1614; MC/ET/XXIX/133
      inventaire; Gauchery, Catherine
    - ND de VAUVERS ordre de Chartreuse § Bail d'une maison au fg Saint-Jacques à l'image Saint-Jacques, 25 janvier 1614; MC/ET/XXIX/133; fol. IIII/XX/VII
      bail
    - ST GERMAIN LE VIEIL (fabrique) § Bail de la 3/e/ échoppe attenant l'église id. 1er échoppe f° CV; id. 4/e/ f° CVII, 27 janvier 1614; MC/ET/XXIX/133; fol. CV; fol. CVII
    - ST GERMAIN LE VIEIL (fabrique) en la Cité § Bail d'une maison rue de la Calendre, enseigne du gd cerf, 28 janvier 1614; MC/ET/XXIX/133; fol. IIII/XX/XVIII
    - HENNEQUIN (Louise) veuve Pierre BOUCHERsr de Houilles et VernoyCons. au PtCommiss. aux Req. du Palais devant pl. Royale paroisse Saint-Paul § Quittance par Louise HENNEQUIN tutrice de ses mineurs, 1er février 1614; MC/ET/XXIX/133; fol. CXXIII
      quittance; Hennequin, Louise
    - ST GERMAIN LE VIEIL (fabrique) § Bail d'une boutique rue de la Calende, 3 février 1614; MC/ET/XXIX/133; fol. CXXVII
    - ST CHRISTOPHE (rue) cons. r. de la Licorne § Bail de maison, 3 février 1614; MC/ET/XXIX/133; fol. CVIII
      bail; St Christophe, rue
    - CALANDE (rue de la) ens. du coq royal § Bail de maison, 8 février 1614; MC/ET/XXIX/133; fol. CXLVIII
      bail; Calandre (rue de la)
    - OURS (rue aux) § Bail de maison, 8 février 1614; MC/ET/XXIX/133; fol. CXLV
    - CRESSE (Françoise de) veuve M. Le Tonnelier § Rentes, 10 février 1614; MC/ET/XXIX/133; fol. CV
      constitution de rente; Cresse, Françoise de
    - ND de VAUVERS ordre de Chartreuse § Bail d'un moulin a blé appelé 'le moulin de Saux' sur le rivière de l'Yvette, 15 février 1614; MC/ET/XXIX/133; fol. CLVIII
    - ST CHRISTOPHE (rue) enseigne du pied de biches § Bail, 15 février 1614; MC/ET/XXIX/133; fol. CLXII
    - LEGROS (Pierre) maître vitrier § Dépôt d'une somme en faveur de Catherine L. fille de... lorsqu'elle sera en âge de se marier ou pour entrer en religion, 10 mars 1614; MC/ET/XXIX/133; fol. II/C/XXVII
      dépôt de pièces; Legros, Pierre
    - ST GERMAIN LE VIEIL (fabrique) § Bail d'une maison rue de la Barillerie enseigne du sacrifice d'Abraham, 10 mars 1614; MC/ET/XXIX/133; fol. II/C/XXVIII
    - CRESSE (Marie) épouse Math. Prévost marchand bourgeois de Paris rue de la Calendre paroisse Saint-Germain le Vieil § Quittances, 20 mars 1614; MC/ET/XXIX/133; fol.II/C/LII
      quittance; Cresse, Marie
    - ST GERMAIN LE VIEIL (fabrique), avril 1614; MC/ET/XXIX/133; fol. III/C/III
      St Germain le Vieil, fabrique
    - ND de VAUVERS ordre de Chartreuse § Bail d'une maison rue de la pelleterie, enseigne des 3 Rois, avril 1614; MC/ET/XXIX/133; fol. III/C/XXV
    - PALAIS (enclos du) § Bail d'un corps de logis ds l'enclos canonial du PALAIS, 4 avril 1614; MC/ET/XXIX/133; fol. II/C/LXVI
      bail; Palais, enclos du
    - SENS rue du Saint-Esprit § Bail d'une maison, 16 avril 1614; MC/ET/XXIX/133; fol. III/C/I
    - ARGENTEUIL § Titre Nouvel, 19 avril 1614; MC/ET/XXIX/133; fol. III/C/V
      titre nouvel
    - ST BARTHELEMY (église) § Fondation, 24 avril 1614; MC/ET/XXIX/133; fol. III/C/XV
      St Barthelemy, église
    - GOUPIL (Nicolas) maître vitrier rue Saint-Martin § Rentes, 3 mai 1614; MC/ET/XXIX/133; fol. III/C/XXXIII
      Goupil, Nicolas
    - PUTEAUX (église de) § Fondation, 10 mai 1614; MC/ET/XXIX/133; fol. III/C/XXXIX
      Puteaux, église de
    - ROYE en Picardie rue de Bridet § Bail de maison, 12 mai 1614; MC/ET/XXIX/133; fol. III/C/XLVI
    - TRENART (Romain) + maître peintre § Bail 1 an par Hélène POIRIER veuve de. .. demeurant rue de la Calendre, d'une partie de boutique en ladite rue, 26 mai 1614; MC/ET/XXIX/133; fol. III/C/LXII
      bail; Trenart, Romain
    - BRICONNET (Jean) écuyer sieur de Lessé 28 ans et plus § Transaction entre Jean BRICONNET et Marie DUGUE, sa femme, 26 ans pour régler un procès concernant un contrat de mariage conclu par MOREL et DE Saint-WAST audit le 9-3-1612, 30 mai 1614; MC/ET/XXIX/133; fol. III/C/LXXIIII
      contrat de mariage; accord; Briçonnet, Jean
    - GALIAD (Angelique de) § Réception de Angelique de GALIAD fille de Louis de G. chevalier de l'Ordre de Saint-Michel, sr de Courcay et Marie LEMOYNE sa femme en l'abb. de Longchamps, 30 mai 1614; MC/ET/XXIX/133; fol. III/C/LXIX
      Galiad, Angelique de
    - LANOY (fr. Germain de) religieux Récollet au couvent du fg Saint-Martin § Testament de Fr. Germain de LANOY avant de faire sa profession, 7 juin 1614; MC/ET/XXIX/133; fol. III/C/IIII/XX/
      testament; Lanoy, fr. Germain de
    - BUCHERIE (rue de la) paroisse S/T/ E/t/ du mont enseigne de la tete noire § Devis de charpenterie rue Crepin de SARMAIGE charpentier rue de la mortellerie paroisse Saint-Paul, 11 juin 1614; MC/ET/XXIX/133; fol. IIII/C/I
      devis; Bûcherie (rue de la)
    - RECOLLETS (couvent des) ordre de Saint-François § Testament de fr. Germain de LANOY, 17 juin 1614; MC/ET/XXIX/133; fol. III/C/IIII/XX/
      testament; Recollets, couvent des
    - Inventaire après décès de Nicolas de GREBENDE maître paulmier. Quelques tableaux, livres - jeu de paume de bois rouge et noir garni de ses dames., 26 juin 1614; MC/ET/XXIX/133; fol. III/C/XXXI
      [Bibliothèque].
      Autres dépouillement(s):
      Fichier Artisans XVIIe siècle.; Fichier Bibliothèques.
      inventaire; Grebende, Nicolas de
    - PALAISEAU Gde rue du lieu § Bail de maison, juillet 1614; MC/ET/XXIX/133; fol. V/C/VIII
    - LAQUAIS (engagement) § Engagement en service de Louis de MONTBRON, chevalier seigneur de Fontaine de Jean AYNON, 18 ans, fils d'Antoine A. marchand b de P., 5 juillet 1614; MC/ET/XXIX/133; fol. IIII/C/VII
      Laquais, engagement
    - ND de VAUVIERS Ordre de Chartreuse § Quittance, 15 juillet 1614; MC/ET/XXIX/133; fol. IIII/C/IIII/XX/IIII
      quittance
    - AUZANET (André) et de la prévôté de Charenton rue de Bussy faubourg Saint-Germain-des-Prés § Mise en apprentissage par André AUZANET de André DUCROS 8 ans, fils de Léonard D. marchand en Limousin, Marie HUZANET, son épouse avec Antoine LA BICHE marchand drapier chaussetier rue de la Artillerie, 17 juillet 1614; MC/ET/XXIX/133; fol. IIII/X/IIII/XX/VII
      contrat d'apprentissage; Auzanet, André
    - PEINTRE (Apprentissage) § Mise en apprentissage par Jean. DELOUVAIN le j. maître boursier rue Saint-Denis paroisse Saint-Eustache. de Jean D. son fils, 17 ans avec Pierre MASSAN, maître peintre sur le p t N D., 22 juillet 1614; MC/ET/XXIX/133; fol. IIII/C/IIII/XX/XVI
      contrat d'apprentissage; Delouvain, Jean; peintre
    - ND de VAUVERS ordre de Chartreuse § Fondation, 9 août 1614; MC/ET/XXIX/133; fol. V/C/XXVI
    - BARBETTE (rue) 2 maisons joignants § Titre Nouvel, 12 août 1614; MC/ET/XXIX/133; fol. V/C/XXVIII
      titre nouvel; Barbette (rue)
    - ND de VAUVERS ordre de Chartreuse § Bail de maison rue Plâtrière leur appt, 13 août 1614; MC/ET/XXIX/133; fol. V/C/XXXVI
    - ST ANTOINE (rue) Maison devant l'H. du Maire § Cession de droit de bail, 20 août 1614; MC/ET/XXIX/133; fol. V/C/VIII
      transport de droits; bail; St Antoine, rue
    - BARBETTE (rue) § Cession de droit de bail d'une maison sur rue BARBETTE, 21 août 1614; MC/ET/XXIX/133; fol. V/C/XV
      transport de droits; bail; Barbette (rue)
    - ND de VAUVERS ordre de Chartreuse § Bail du fief et hôtel du Colombier à Lieusaint leur apprt, 30 août 1614; MC/ET/XXIX/133; fol. V/C/XIX
    - LIEUSAINT fief et hôtel du Colombier § Bail du fil appartenant aux Chartreux de Paris, 30 août 1614; MC/ET/XXIX/133; fol. V/C/XIX
    - Extrait de la pratique de feu Antoine Lemoyne, notaire au Châtelet, vendue par Marguerite Galland, sa veuve, à Claude Boucot, notaire au Châtelet., 10 septembre 1614; MC/ET/XXIX/133; fol.0578
      Notaires des XVIe-XVIIIe siècles (4153 actes), par Claire Béchu, Catherine Grodecki, Marie-Antoinette Fleury, Madeleine Jurgens, Marie-Françoise Limon-Bonnet, Pierre-Yves Louis, Xenia Pamfilova, Isabelle Pebay, v. 1950, 1986-1994 (fichier papier entièrement dématérialisé; voir contexte dans le Plan d’orientation général - Notaires de Paris, guides thématiques du Minutier).
      Date de révision: 2010
      Date de création de la notice: 2004
      acte de vente; Boucot, Claude; Galland, Marguerite; Lemoyne, Antoine; notaire
    - SUCY en Brie § Titre Nouvel, 24 septembre 1614; MC/ET/XXIX/133; fol. VI/C/IIII
    - BACHOT (Laurent) Mes peintres à Paris, père et fils § Service de Laurent BACHOT fils, maître peintre rue de la Juiverie, pour un an, chez Anne AUBRY, femme délaissée d'Antoine LE ROUGE, aussi maître peintre, demeurant dite rue de la Juiverie, en faveur de ce service, Laurent BACHOT père remet à lad. AUBRY 28 petits tableaux de plusieurs sortes et grandeurs., 26 septembre 1614; MC/ET/XXIX/133; fol. 606
      contrat de travail; Juiverie (rue de la); Bachot, Laurent; peintre
    - BEAUMANOIR (Magd. de) veuve Olivier de Fechart chevalier C/on/ de Pouligny demeurant au Ch. d'Antoigne près le Mans § Déclaration par Magd. de BEAUMANOIR, 1er octobre 1614; MC/ET/XXIX/133; fol. VI/C/XXIX; fol. VI/C/XXXI
      déclaration; Beaumanoir, Madeleine de
    - FROGER (Jean) prêtre naguère chanoine de la Sainte-Chapelle demeurant ds l'Enclos du Palais § Testament de Jean FROGER, 14 octobre 1614; MC/ET/XXIX/133; fol. VI/C/XXXV
      testament; Froger, Jean
    - AMANDIERS (rue des) à l'image ND. § Bail de maison, 8 novembre 1614; MC/ET/XXIX/133; fol. VI/C/XLV
      bail; Amandiers (rue des)
    - VILLEPAINTE § Titre Nouvel, 12 novembre 1614; MC/ET/XXIX/133; fol. VI/C/XLIX
    - CHARPENTERIE (marché) § Marché par lequel Pierre MAURAS maître charpentier demeurant au fg de Montdidier promet à Pierre DU FOUR seigneur du Forestel Receveur des Epées de la Chambre des Comptes de faire les ouvrages de. .. pour la construction d'un colombier dépendant de sa ferme de FORESTEL, 18 novembre 1614; MC/ET/XXIX/133; fol. VI/C/LXVII
      marché; charpentier
    - (le) GARD (Abbaye du) ordre de Citérieur diocèse d'Amiens § Quittances, 29 novembre 1614; MC/ET/XXIX/133; fol.
      quittance; Gard, Abbaye du
    - FONTAINES § Déclaration concernant lettres Patentes pour établissement de FONTAINES en Normandie, 22 décembre 1614; MC/ET/XXIX/133; fol. VI/C/IIII/XX/II
      déclaration
    - CHARTREUX de Vauvers DOGNEAU (fr Pierre) novice § Don/on/ à sa mère, 26 juillet 1633; MC/ET/XXIX/133; fol.V/C/
      donation; Dogneau, Pierre
    - ENLUMINEUR PELLETIER (Thomas) à Paris § Déclaration, 4 juin 1646; MC/ET/XXIX/133
      déclaration; Pelletier, Thomas
  - Minutes. 1615, MC/ET/XXIX/134; registre
    - DANIEL (Thomas) JARDINIER à Paris § Mariage, 2 novembre 1630; MC/ET/XXIX/134
      contrat de mariage; Daniel, Thomas
  - Minutes. 1616, MC/ET/XXIX/135; registre
    - MEUDON § Vente de terres aux Chartreux de Paris, 2 janvier 1616; MC/ET/XXIX/135
      acte de vente
    - ND de VAUVERS ordre de Chartreuse § Vente de terres à Meudon, 2 janvier 1616; MC/ET/XXIX/135
    - ND de VAUVERS ordre de Chartreuse § Bail par les religieux de ND de VAUVERS d'une maison rue de la pte Corroierie, 2 janvier 1616; MC/ET/XXIX/135
    - VIEILLES ETUVES (rue) § Bail d'une maison, 6 janvier 1616; MC/ET/XXIX/135
    - BLACUOD (Henri) docteur en médecine en la faculté de médecine en l'Université de Paris 1er médecin de la feue Reine d'Ecosse douairière de France + le 6 février § Inventaire après décès de Henri BLACUOD à la requête de Geneviève DUBUISSON son épouse demeurant rue du Mont Sainte-Geneviève, 19 février 1616; MC/ET/XXIX/135
      inventaire après décès; Blacuod, Henri (1588-1634)
    - (les) MOULINEAUX § Bail d'un clos situé aux MOULINEAUX appartenant aux Chartreux de Paris, 2 mars 1616; MC/ET/XXIX/135
    - PEINTRE (Apprentissage) § Mise en apprentissage durant 3 ans par 6 ans de TROYES, praticien à Pis, de Claude, son frère, 15 ans, avec Nicolas LEBLANC maître peintre au fg Saint-Germain-des-Prés, 30 mars 1616; MC/ET/XXIX/135
      contrat d'apprentissage; Leblanc, Nicolas; peintre
    - MARCHANT (Louis) maître général des oeuvres des bat. du R. § Constitution, 29 avril 1616; MC/ET/XXIX/135
      Marchant, Louis
    - SERRURIERS (Association de) § Association entre Pierre DARTOIS serrurier rue Coquatrix paroisse Saint-Christophe et Antoine MAUBAILLY serrurier en lad. rue pour aller ensemble à BRUXELLES en Flandre le 30 juin prochain et y travailler de leur métier; Désistement le 26 juin, 9 mai 1616; MC/ET/XXIX/135
      Dartois, Pierre
    - CHAMPEAUX en Brie § Vente d'une maison aux CHAMPEAUX rue du Cloître, 19 mai 1616; MC/ET/XXIX/135
    - BARBETTE (rue) § Bail de maison, 26 mai 1616; MC/ET/XXIX/135
      bail; Barbette (rue)
    - ST JACQUES (rue) Maison de Jeh. Millot chirurgien § Marché de couverture Ja GILLES maître couvreur; Devis de maçonnerie; Dimanche JANSON maître maçon rue de la Mortellerie paroisse Saint-Gervais, 27 mai 1616; MC/ET/XXIX/135
      devis; marché; Saint-Jacques (rue); Mortellerie (rue de la); Janson, Dimanche
    - JANSON (Dimanche) maître maçon r. de la Mortellerie paroisse Saint-Gervais § Devis de maçonnerie pour une maison rue Saint-Jacques, 27 mai 1616; MC/ET/XXIX/135
      devis; Janson, Dimanche
    - ST SULPICE (rue) coin r. du Pot de fer à Saint-Germain-des-Prés § Titre Nouvel, 6 juin 1616; MC/ET/XXIX/135
    - AUBUSSON (Georges d') chevalier conseiller aux conseils d'Etat et Privé Comte de la Feuillade Maréchal de la marche seigneur de la Gronge Bleneon § Transaction avec les Chartreux de Vanves, 18 juin 1616; MC/ET/XXIX/135
      accord; marché; La Feuillade, Georges d'Aubusson de (15..-1628)
    - ST GERMAIN EN LAYE § Vente d'une maison située à Saint-Germain EN LAYE moy. 2400 lts, 17 août 1616; MC/ET/XXIX/135
    - BETHUNE (Jacques de) + archev. de Glascow ambassadeur pour le Roi d'Ecosse § Fondation pour les ECOSSAIS, 19 août 1616; MC/ET/XXIX/135
      fondation pieuse; Béthune, Jacques de (1524-1603)
    - COLLÉ (Vincent) notaire au Châtelet rue des Arcis paroisse Saint-Médéric § Transaction concernant réparations en une maison lui appartenant situés rue des prêcheurs, 22 septembre 1616; MC/ET/XXIX/135
      accord; Collé, Vincent
    - DUTARTRE (Pierre) manouvrier fg Saint-Victor § Testament de Pierre DU TARTRE inhumé au cimetière de Saint-Médard, 2 novembre 1616; MC/ET/XXIX/135
      testament; Dutartre, Pierre
    - ILE LOUVIERS dite d'Entraigues § Bail d'une maison de l'ILE LOUVIERS, 7 décembre 1616; MC/ET/XXIX/135
    - ND de VAUVERS ordre de Chartreuse § Bail d'une maison leur appartenant rue Maubué, 19 décembre 1616; MC/ET/XXIX/135
    - ND de VAUVERS ordre de Chartreuse § Bail aux religieux de ND de VAUVERS d'une maison du fg Saint-Jacques à l'image Saint-Jacques, 22 décembre 1616; MC/ET/XXIX/135
  - Minutes. 1617, MC/ET/XXIX/136; registre
    - CLERMONT (Charles Henry) chevalier comte de Tonnerre procureur général du Dauphiné conseiller aux Conseils d'Etat et Privé compagnon d'ordonnances et général en Bourgogne demeurant à Tonnerre en Champagne § Rentes, janvier 1619; MC/ET/XXIX/136; fol. XIX, XXIII et ss
      constitution de rente; Clermont-Tonnerre, Charles Henri de (1571-1640)
    - PELERINAGE A JERUSALEM § Remplacement de Claude COURTIN, prêtre curé de Saint-Antoine et Saint-Sulpice de Grigny près Villejuif, diocèse de Pis pour faire son PELERINAGE A JERUSALEM suivant un voeu qu'il avait fait, 16 janvier 1619; MC/ET/XXIX/136; fol. XLIIII
      Courtin, Claude
    - MARCOUSSIS couvent des Célestins § Rentes par les couvent, 28 janvier 1619; MC/ET/XXIX/136; fol. LXXI
    - ST DENIS (rue) devant le Trinité § Bail de maison, 6 mars 1619; MC/ET/XXIX/136; fol. VII/XX/
    - RONCHEROLLES (famille) § Accords, 13 mars 1619; MC/ET/XXIX/136; fol. VII/XX/XI
      accord; Roncherolles (famille)
    - SAINT SEVERIN église, Antoine GUERTIN, Charpentier au faubourg Saint-Honoré paroisse Saint-Roch § promet, à Michel LE TOURNEUR, carrefour Saint-Severin Simon LE BLANC rue de la Tisseranderie paroisse Saint-Jean II 2 maître peintres, de poser les échafaudages en l'église Saint-Sulpice, 16 mars 1619; MC/ET/XXIX/136; fol. VIII/XX/I
      Saint-Séverin (église); Saint-Honoré (faubourg); Tixeranderie (rue de la); Guertin, Antoine; Le Tourneur, Michel
    - NEMOURS § Quittance pour vente de maison, 6 avril 1619; MC/ET/XXIX/136; fol. IX/XX/VII
      acte de vente; quittance
    - ST SEVERIN (rue) au berceau d'or § Titre Nouvel, 6 avril 1619; MC/ET/XXIX/136; fol. IX/XX/III
    - TABLEAUX § Inv. de Ja. DELAMOTTE maître joueur d'instruments de musique [1 trou madame garni de 6 pts boules d'ivoires XV S ds l'inv. de Ja. DELAMOTTE maître faiseur d'instr. de musique]., 22 avril 1619; MC/ET/XXIX/136; fol. II/C/XIX
      inventaire; Delamotte, M.
    - ND de VAUVERS § Bail d'un moulin à son sis aux Moulineaux, 23 avril 1619; MC/ET/XXIX/136; fol. II/C/XXXVII
    - TABLEAUX § Inv. de Claude MESNAGER ep. Louis LEQUYEU, 1er mai 1619; MC/ET/XXIX/136; fol. II/C/XLVII
      inventaire; Mesnager, Claude
    - Inventaire après décès de Louis Le Quieu, secrétaire du prince de Condé; il possède une bible de Genève., 1er mai 1619; MC/ET/XXIX/136
      Bibliothèque.
      Fichier Bibliothèques XVIe-XVIIIe siècles, par Claire Béchu, Marie-Antoinette Fleury, Madeleine Jurgens, Xenia Pamfilova, 1953-1996 (fichier papier entièrement dématérialisé; voir contexte dans le Plan d’orientation général - Notaires de Paris, guides thématiques du Minutier).
      Date de création de la notice: 2012
      inventaire après décès; Le Quieu, Louis; secrétaire
    - CHIRURGIE § Accords, 6 mai 1619; MC/ET/XXIX/136; fol. II/C/IIII/XX/IX
      accord
    - GAILLON (rue de) fg Saint-Honoré § T.N. maison du rue de GAILLON, 7 juin 1619; MC/ET/XXIX/136; fol. III/C/XXXVII
    - LETTRE de MAITRISE de Scellier Cormier § Vente d'une LETTRE de MAITRISE créee par S.M. en faveur de la naissance de la r. fille du R., 10 juin 1619; MC/ET/XXIX/136; fol. III/C/XLVII
    - AYMERET (Paul) écuyer sieur de Gazeran maître en la Chambre des Comptes § Mentionné dans un partage, 11 juin 1619; MC/ET/XXIX/136; fol. III/C/LX; fol. III/C/LXV
      partage; Aymeret, Paul
    - BRAQUE (rue de) § Permission de travaux, 1er juillet 1619; MC/ET/XXIX/136; fol. IIII/C/
    - MATRONE (Apprentissage), 10 juillet 1619; MC/ET/XXIX/136; fol. IIII/C/LXIII
      contrat d'apprentissage
    - ALLAIN (Jean) maître plombier rue de la juifverie paroisse Saint-Martial § Rétrocession au couvent des Frères-Precheurs, Reformes du fg Saint-Honoré, 18 juillet 1619; MC/ET/XXIX/136; fol. IIII/X/LXVII
      Allain, Jean
    - ND de VAUVERS § Bail 9 ans d'un hôtel et héritage leur appartenant situés à Bertrouville en Normandie, 23 juillet 1619; MC/ET/XXIX/136; fol. IIII/C/LXXIII
    - FAYE (Jacques) + chevalier seigneur d'Espesse b/on/ de Trezac et Charonze en Haute Auvergne conseiller aux Conseils d'Etat et Privé Pt en Pt § Quitt. par F/se/ de CHALMET, sa vve, 25 juillet 1619; MC/ET/XXIX/136; fol. III/C/IIII/XX/V
      quittance; Faye, Jacques
    - ND de VAUVERS § Bail maison rue de la Savatterie leur appt, 5 août 1619; MC/ET/XXIX/136; fol. IIII/C/IIII/XX/IX
    - ST PAUL (rue) enseigne de la Bastille § Bail, 5 septembre 1619; MC/ET/XXIX/136; fol. XXXI
    - GERVAISE (Marie) § Réception de Marie GERVAISE fille de François G. sieur de Laversine, Receveur gén/l/ des Finances à Bourges et Marie FORE sa femme, en l'abb. de Longchamps de l'Humilité N.D., 19 septembre 1619; MC/ET/XXIX/136; fol. V/C/XLII
      Gervaise, Marie
    - GON (Claude) fontainier § Accords concernant saisis de ses biens, 10 octobre 1619; MC/ET/XXIX/136; fol. V/C/LXX
      accord; Gon, Claude
    - BERGEON (Jehan) maître libraire imprimeur rue Saint-J. de Beauvais prisonnier au présent Châtelet § Accords, 14 octobre 1619; MC/ET/XXIX/136; fol. V/C/LXXVII
      accord; Bergeon, Jean